臺灣高等法院刑事判決
110年度上訴字第3681號
上  訴  人  
即  被  告  張世毅


選任辯護人  薛銘鴻律師(法扶律師)          
上列上訴人因違反毒品危害防制條例案件，不服臺灣臺北地方法
院109年度訴字第1133號，中華民國110年10月27日第一審判決（
起訴案號：臺灣臺北地方檢察署109年度偵字第29218號；移送併
辦案號：110年度偵字第2445號），提起上訴，本院判決如下：
    主  文
上訴駁回。
    犯罪事實
一、甲○○明知大麻係毒品危害防制條例所管制之第二級毒品，依
    法不得販賣、持有，竟意圖營利，基於販賣第二級毒品之犯
    意，於民國109年9月17日下午5時24分許，以「Messenger」
    通訊軟體（下稱Messenger）與王佑庭聯繫後，於同日晚間6
    時40分至7時許，在新北市新店區青潭公園附近，交付大麻1
    0公克給王佑庭，並收取新臺幣（下同）2萬元之對價。嗣經
    警因另案毒品案件詢問王佑庭，經王佑庭供述後，由員警於
    109年10月14日持搜索票前往新北市○○區○○街000巷0弄0號、
    新北市○○區○○路○段000號搜索，並扣得甲○○所有之甲基安非
    他命吸食器2組、殘渣袋1個、OPPO廠牌之行動電話1具(內含
    門號0000000000號SIM卡1張)。
二、案經新北市政府警察局新店分局報告臺灣臺北地方檢察署(
    下稱臺北地檢署)檢察官偵查後提起公訴。
    理  由
壹、程序部分
一、證人王佑庭(A1)於警詢時之陳述，屬傳聞證據，辯護人既爭
    執其證據能力，且查無其他可作為證據之規定，依刑事訴訟
    法第159條第1項規定，不得作為本案認定犯罪事實之證據。
二、另本院以下所引用之非供述證據，均與本件犯罪事實具有自
    然關聯性，且核屬書證、物證性質，又查無事證足認有違背
    法定程序或經偽造、變造所取得等證據排除之情事，復經本
    院依刑事訴訟法第164 條、第165 條踐行物證、書證之調查
    程序，況檢察官、被告及其辯護人對此部分之證據能力亦均
    不爭執，堪認均有證據能力。
貳、認定犯罪事實所憑之證據及理由
一、上訴人即被告甲○○固不否認於109年9月17日下午5時24分許
    ，以Messenger與王佑庭聯繫，兩人對話中提及「有沒有花
    」，是詢問有無大麻，「一個多少」是詢問大麻的價格，雙
    方於當日晚上確有見面之事實（見原審卷第52至53頁），然
    矢口否認有何販賣第二級毒品大麻之犯行，辯稱：我是介紹
    一位姊姊給王佑庭，該姊姊之前待過國外，較知道哪裡可以
    取得大麻，而王佑庭也認識那位姊姊。當天該姐姐剛好在我
    家吃螃蟹，所以我是開車載該姐姐與王佑庭碰面，之後我下
    車，他們兩人在車上聊，王佑庭那天沒有拿到毒品，也沒有
    交付現金給我。王佑庭是因為先前我曾檢舉他，他因此挾怨
    報復，才說我賣他毒品云云。其辯護人則辯稱：被告與王佑
    庭之Messenger對話內容，僅能證明被告知悉誰在賣毒品，
    無法直接證明被告販賣毒品。王佑庭於原審供稱係為獲輕判
    而配合警方供稱被告販賣大麻，其證詞不足採信。又依被告
    所提出之錄音檔案，可知王佑庭是因不滿自己遭被告檢舉，
    因此挾怨報復。再者，依王佑庭所述，當天見面後，王佑庭
    因等待合夥人拿錢過來，大約在被告車上等了20幾分鐘，之
    後王佑庭在車上交錢給被告，衡情同車之徐雅茹應會記得，
    然徐雅茹卻說毫無印象，足見王佑庭所言不實。而本案除王
    佑庭之證述外，自被告處並未扣得大麻、販賣常見之分裝器
    、磅秤、塑膠板等物，而王佑庭也未遭警扣得大麻，因此並
    無事證足認被告販賣毒品，應為被告無罪諭知云云。經查：
  ㈠被告於109年9月17日下午5時24分許，以Messenger與王佑庭
    聯繫後，兩人於同日晚間6時40分至7時許，在新北市新店區
    青潭公園見面，由被告交付10公克大麻給王佑庭，並向王佑
    庭收取現金2萬元等情，業據證人王佑庭於偵查、原審審理
    中證述明確(臺北地檢署109年度他字第12087號卷【下稱他
    字卷】第143至145頁，原審卷第173至180、183至196頁)，
    且有被告與王佑庭間Messenger對話內容、路口監視器錄影
    畫面翻拍照片、車輛詳細資料報表等資料附卷可參（他字卷
    第97至103、113頁）。
  ㈡又細觀被告與王佑庭間Messenger對話內容（他字卷第61至68
    頁），王佑庭於109年9月17日下午5時24分起，詢問被告「
    有沒有花」，被告回稱「有」，王佑庭再問「一個多少」，
    被告則回稱「來中和」、「見面說」，王佑庭又問「一個多
    少我要報價」，被告與王佑庭即互通電話，之後被告問「地
    址」，王佑庭回稱「萬美街一段91號12樓之二」、「多久到
    」，被告則回覆「中和過去」，王佑庭則表示「他還在上顆
    (課)」、「約晚上七點」、「青潭公園」，之後雙方多次以
    電話聯繫，至同日晚間6時38分許，被告傳送「拜拜」、「
    走了」等訊息，王佑庭則回稱「下來了」，並於同日晚間6
    時40分許撥打電話給被告等情；再參以證人王佑庭於偵查中
    證稱：我認識被告7、8年了，兩人是朋友，我找他都是為了
    毒品，109年9月7日晚間6時40分許，我與被告通完電話後，
    兩人約在新店青潭公園旁的巷子見面，我走路過去，被告開
    車，見面後，我上被告的車，被告給我一包用夾鏈袋包裝的
    10公克大麻，我給他2萬元現金，回去後，經我施用過，確
    定是大麻無誤。在Messenger對話中，我問被告「有沒有花
    」是指大麻，「一個多少」是指大麻一公克多少錢，被告原
    本叫我去中和，但我不方便過去，所以才到新店等語（他字
    卷第143至144頁）；於原審審理中證稱：我與被告在國中時
    就認識，中間斷斷續續都有聯絡，我聽朋友說被告有在賣大
    麻。109年9月17日，我是要跟被告買大麻，當時被告在電話
    中報價1公克2,000元，但因這次我是與他人合夥，所以我先
    與被告確認價格後，我再跟合夥人報價，看對方願不願意跟
    我合資購買，所以後來我回撥電話給被告，並講好我要買10
    公克2萬元大麻。原本雙方要約在萬美街碰面，後來被告說
    自己要從中和過去，所以雙方就約晚上7點，在新店青潭公
    園。在碰面前，被告好像有說要提早一些，但我的合夥人還
    在上課，我也沒辦法催合夥人，可是被告一直打電話過來，
    說自己已經在約定的地方，要我快點過去，所以我才打電話
    跟被告說我要下去了。見面後，被告坐在車子的駕駛座，副
    駕駛座則坐著那名我認識的姊姊，我則坐到被告車子後座，
    我有跟那位姊姊交談，但交談內容沒有提到毒品。因我與被
    告碰面時，我的合夥人還沒把錢拿過來，所以我在被告車上
    待了約20分鐘，後來我拿到合夥人的錢，我就把錢給被告，
    被告就將大麻拿給我，大麻是用夾鏈袋裝著，整個過程，我
    與被告都沒有講到大麻，而那位姊姊也沒有說話等語（原審
    卷第173至195頁），則王佑庭所述其向被告洽詢購買毒品之
    經過、兩人如何相約見面交易等節，均與前揭被告與王佑庭
    間之Messenger對話紀錄大致相符，且被告亦不否認其與王
    佑庭於對話中所提到之「花」是指大麻，「一個多少」是詢
    問大麻1公克之價格，足認王佑庭前開證述，應屬信實，堪
    以採信。
  ㈢被告及其辯護人雖認就被告與王佑庭之Messenger對話紀錄，
    僅能證明被告知悉誰在賣毒品，無法直接證明被告有販賣毒
    品，並持被告與王佑庭間之錄音檔案、徐雅茹之證詞，認王
    佑庭係挾怨報復，所述不實云云。然查：
　⒈觀諸被告與王佑庭間之Messenger對話紀錄，王佑庭先詢問被
    告：「有沒有花」，被告回稱「有」，王佑庭再問「一個多
    少」，被告則回覆「來中和」、「見面說」，經王佑庭詢問
    「一個多少我要報價」，被告則撥打電話給王佑庭，之後王
    佑庭向被告表示見面時間、地點等情，以及被告於偵查、原
    審準備程序中亦供稱：「有沒有花」是詢問有無大麻，「一
    個多少」是指大麻一個多少錢等語（他字卷第228頁、原審
    卷第52至53頁），倘被告並無販賣毒品大麻，何以其見王佑
    庭詢問有無大麻毒品後，旋即了解王佑庭所指為何，並且明
    確告知王佑庭有大麻毒品，而非向王佑庭表示，其需要先詢
    問確定他人有無大麻毒品，且在王佑庭詢問毒品價格時，更
    隱晦地向王佑庭表示見面談，之後以電話聯繫，並由其與王
    佑庭相約見面的時間、地點，綜上各節，堪認被告確實有販
    賣毒品，並與王佑庭相約見面交易毒品之事實。
　⒉被告雖辯稱其當天僅是介紹一位姐姐給王佑庭，後來其開車
    載該名姊姊到青潭公園，其下車，王佑庭上車與該名姊姊交
    談云云。然被告於偵查中，經檢察官提示其與王佑庭間之Me
    ssenger對話紀錄後，其先稱：當時王佑庭問我有沒有大麻
    ，我說有，但不是指我現在身上有，我是請王佑庭直接跟一
    位住在新店的姐姐聯繫，因該姐姐當時在我家吃螃蟹，所以
    我才叫王佑庭當面講，但因該姐姐說自己有事，所以是我一
    個人開車去新店，我與王佑庭見面的目的是為了介紹王佑庭
    跟那位姊姊聯繫，但我到後，沒見到王佑庭，所以我又打電
    話給該姐姐，問她人在哪裡，約她在青潭公園吃豆花，之後
    王佑庭就下來了，我不知道後來他們兩人如何聯繫云云（他
    字卷第228、231頁），於原審準備程序中又辯稱：我是介紹
    一名姊姊給王佑庭，王佑庭也認識那位姊姊，但王佑庭沒有
    姊姊的聯繫方式，而王佑庭聯繫我時，那位姊姊剛好在我家
    吃螃蟹，我便與該位姊姊一同前往，見面後，我就下車，王
    佑庭就跟那位姊姊在車上聊等語（原審卷第53頁），則被告
    就109年9月17日當日，其前往青潭公園與王佑庭見面時，究
    竟是一人前往，或有他人陪同前往，前後供述不一，所言已
    難盡信。且倘如被告所辯，毒品大麻確實是被告所稱之「姐
    姐」所提供，其僅是介紹兩人認識，衡情王佑庭於上車後應
    會與該姊姊交談，並直接向其拿取毒品，然證人王佑庭於原
    審審理中卻係證稱：當天被告確實是與一名姊姊一起來找我
    ，我也認識那位姊姊，我有跟那位姊姊有說話，但沒有講跟
    大麻相關的事，我與被告在車上時，也是聊東聊西，但沒有
    聊到賣大麻的事，那位姊姊也只是在旁邊聽，並沒有出聲，
    而且是被告把毒品給我，我不清楚被告毒品的來源等語（原
    審卷第179至180、182至183、194頁），明確表示毒品是被
    告所交付；且經原審傳喚被告、王佑庭所稱當日同車之女子
    徐雅茹，證人徐雅茹於原審審理中證稱：我於108年、109年
    時，某次到王佑庭住處施用毒品時認識被告，我與被告是朋
    友，他蠻常載我出去。印象中，有幾次是被告開車載我，經
    過王佑庭住處附近或青潭公園時，王佑庭過來，有時王佑庭
    人在車外，我跟被告在車上，也有2、3次是王佑庭上車，但
    那2、3次的詳細時間，我已經沒有印象了。被告與王佑庭見
    面時，都會有些小爭執，會鬥嘴，關係似乎不是很好，但我
    沒有去聽他們在吵什麼，或有無交付物品，我都在滑手機。
    雖然我17歲時就認識王佑庭，但與王佑庭關係沒有很好，見
    面僅是簡單地招呼，我與王佑庭間沒有毒品交易，也不曾有
    被告不在車上，只有我和王佑庭兩人在車上的情形。我雖有
    吸食過大麻，也曾於107年因販賣第一、二級毒品被判刑，
    但我沒有販賣過大麻，我也不清楚被告有無販賣大麻，我認
    識被告時，被告沒有施用大麻，是被告的女友在用大麻等語
    （原審卷第465至478頁），復經原審就被告、王佑庭所述有
    關當日在青潭公園見面之細節，詢問徐雅茹，其亦表示：我
    知道我曾經去中和吃螃蟹，也有幾次是我去中和那邊找被告
    ，之後被告載我回家，但我沒去過被告住處，我也沒有印象
    被告曾開車載我到青潭公園後，王佑庭上車，並在車上待20
    分鐘等待他人拿錢過來，或者是被告曾在車上當著我的面交
    付以夾鏈袋包裝的東西給王佑庭，王佑庭再拿錢給被告之情
    形等語（原審卷第477至478頁），則依徐雅茹前開證述內容
    可知，其於被告車上時，多係在使用手機，並不會特別注意
    被告與王佑庭間之言談內容，且其至原審作證時，距離本案
    發生時間109年9月17日，已逾1年，縱其於109年9月17日曾
    與被告同在車上，然其未能清楚記憶當日車上情形，難謂悖
    於常情，則就徐雅茹之證詞，尚無從佐證或彈劾被告或王佑
    庭所述之109年9月17日之見面經過，故辯護人以徐雅茹之證
    詞，認當日並無王佑庭所述之情節，王佑庭所言不實云云，
    不足採信。
　⒊另被告及其辯護人持被告與王佑庭於109年12月14日之錄音檔
    案，認王佑庭挾怨報復，誣指被告販賣毒品云云。然證人王
    佑庭於原審審理中證稱：我之所以指證被告賣大麻，是因為
    我當時自己持有大麻被抓，警察要我供出上手，我才把被告
    供出來，後來被告曾質問我，是不是我點他販賣，因為被告
    說他只有那一次賣大麻，也只有賣給我，所以警察問他賣大
    麻的事，他第一個就想到我，當時我說沒有，可是後來被告
    又找人到我家，那時我就承認我點他，被告就要我幫他解套
    ，要我說被告沒有賣大麻、要我說我自己跟他有仇怨之類的
    ，但我不受被告威脅，我沒有翻供等語（原審卷第189至191
    頁），嗣經原審當庭勘驗被告所提出之錄音檔案，於該檔案
    內，王佑庭先質疑被告向檢察官指證其販賣毒品，而被告否
    認，並表示自己沒有販賣毒品給王佑庭，且指責王佑庭因積
    欠其款項而報復被告，王佑庭則否認，並表示是因為被告摔
    其手機，被告則回稱是因為王佑庭拍照，自己才會上前去搶
    。之後王佑庭又表示被告找人弄其，被告則回稱自己氣不過
    ，要讓王佑庭感受一下被害是什麼感覺，並要王佑庭去幫自
    己解釋，之後兩人發生言語爭執，王佑庭向被告稱「我販賣
    跟你點到底」，被告則表示自己只是叫16歲的人去吃王佑庭
    的毒品，並要求王佑庭「你這一庭去幫我這個」等語，此有
    原審勘驗筆錄1份附卷可參(原審卷第196至199頁，詳細內容
    如附表)，然該等錄音時間係在王佑庭於警詢及偵查中作證
    之後所為，且爭吵過程中王佑庭雖曾表示被告摔其手機，然
    此僅能證明被告與王佑庭曾發生該等糾紛，且證人王佑庭於
    原審審理中亦證稱：是我先點了被告後，被被告知道，被告
    才找我麻煩，之後才有這樣的錄音內容等語（原審卷第398
    至399頁），故尚難以被告事後所提之該等錄音內容，逕認
    被告與王佑庭素有嫌隙，並以此推論王佑庭於偵查中指證被
    告販賣毒品等情不實，是被告及其辯護人所提該等錄音，亦
    不足為有利被告之認定。
　⒋證人王佑庭於原審審理時雖陳稱：（問：是因為施用大麻的
    部分被抓嗎？）我持有大麻被抓。（問：警察要你供出上游
    是嗎？）對啊，所以才把甲○○供出來等語（原審卷第189至1
    90頁），然員警詢問持有或施用毒品之犯罪嫌疑人其毒品來
    源，乃員警辦案之偵查技巧，難認有何違法之處，且本件除
    證人王佑庭之指訴外，並有證人王佑庭與被告間之Messenge
    r對話紀錄可佐，被告亦自承上開對話紀錄中提及「有沒有
    花」，是詢問有無大麻，「一個多少」是詢問大麻的價格，
    雙方於當日晚上確有見面之事實，均如上述，已足佐證證人
    王佑庭所證屬實，辯護人以證人王佑庭係為求減刑之寬典，
    所證不實云云，尚無足採。
  ㈣又本案雖未在被告處扣得大麻、分裝器、電子磅秤或分裝塑
    膠板，亦未扣得被告當時販賣給王佑庭之大麻等物，惟被告
    係於109年9月17日販賣毒品大麻給王佑庭，而王佑庭於109
    年9月29日向警方檢舉被告販賣毒品，則王佑庭檢舉當時已
    無其向被告購得之毒品大麻，難謂悖於常情，且本件又非當
    場查獲販毒行為，而是王佑庭等人檢舉，員警始於109年10
    月14日持搜索票前往被告新北市○○區○○街000巷0弄0號住處
    ，以及被告暫居之新北市○○區○○路○段000號搜索，除非被告
    係長期之職業毒品賣家、持有數量較大之毒品或經常從事販
    毒行為，始較有可能扣得大量毒品、分裝袋、磅秤等物，於
    零星少量之小額販毒情節，前揭物品未必為販毒行為所必需
    ，則被告為警查獲時，縱未經警扣得其他毒品、分裝器、磅
    秤等物，亦不足為有利被告之認定。從而，辯護人此部分所
    辯，仍非可取。
二、查販賣毒品係政府嚴予查緝之違法行為，非可公然為之，且
    無論係以何形式包裝之毒品，均可任意分裝或增減份量，而
    每次買賣之價量，亦隨雙方關係深淺、當時資力、需求數量
    及程度、毒品成色、貨源充裕與否、對行情之認知等因素，
    及購買毒品者被查獲時可能供述出其購買來源等各種不同風
    險評估，而有機動之調整，是其價格標準，自非一成不變，
    且販賣者從各種「價差」或「量差」或「純度」謀取利潤方
    式，亦有差異，故而，販賣利得，除經被告坦承犯行並就價
    量均明確供述外，委難查得實情，職此之故，於毒品交易案
    件，縱未確切查得被告販賣毒品賺取之實際差價，然除別有
    事證足認被告係按同一價格轉讓，確未牟利外，尚難執此即
    認販賣之事證有所不足，致知過坦承者難辭重典，飾詞否認
    者反得逞僥倖，而失情理之平。且毒品價格昂貴，取得不易
    ，凡為販賣之不法勾當者，苟無利可圖，應無甘冒被查緝法
    辦重刑之危險，平白無端義務為買賣之行為，是其販入價格
    必較售出之價格低廉，有從中賺取買賣差價牟利之意圖及事
    實，應屬合理之認定。申言之，舉凡毒品之有償交易，除足
    以反證確係另基於某種非圖利本意之關係外，概皆可認係出
    於營利之意而為，尚難因無法查悉其販入價格，作為是否高
    價賣出之比較，或無法查明販賣毒品之確實重量及純度，即
    認無營利之意思。經查，被告與王佑庭間交易毒品之型態，
    與一般販賣毒品之買賣交易型態並無不同，雖依本案現存卷
    內事證，尚無從查知被告因本案毒品交易確實之獲利為何，
    然被告係智識正常之成年人，且於本案前，其亦曾因施用毒
    品案件為警查獲，並經臺北地檢署檢察官為緩起訴處分，其
    對於毒品交易為政府檢警機關嚴予取締之犯罪，法律就此設
    有重典處罰等情，知之甚詳。又王佑庭與被告間復無特殊情
    誼，衡諸常情，茍非有利可圖，被告實無甘冒販毒重罪風險
    ，花費勞力、時間、費用，將所持有之毒品僅以購入價格更
    行轉售而不求利得之理，是依一般經驗、論理法則判斷，被
    告販賣毒品大麻給王佑庭之際，應具營利之意圖，至屬明確
    。
三、綜上所述，本案事證已臻明確，被告確有販賣第二級毒品之
    犯行，堪以認定，自應依法論科。
參、論罪：
    大麻為毒品危害防制條例列管之第二級毒品，依法不得販賣
    、持有，是核被告所為，係犯毒品危害防制條例第4條第2項
    之販賣第二級毒品罪。被告販賣第二級毒品大麻前，持有第
    二級毒品大麻之低度行為，為其販賣之高度行為所吸收，不
    另論罪。臺北地檢察署檢察官於原審以110年度偵字第2445
    號移送併案審理部分，與本案起訴之犯罪事實為同一事實，
    屬同一案件，本院自得併予審理。
肆、駁回上訴之理由：
　　原審以被告犯行事證明確，適用毒品危害防制條例第4條第2
    項、第19條第1項，刑法第11條、第38條之1第1項前段、第3
    項規定，並審酌被告意圖營利販賣第二級毒品大麻與他人之
    行為，戕害他人身心健康，危害社會秩序，兼衡其犯罪之動
    機、目的、手段、其販賣毒品所取得之對價，被告於原審審
    理中自承之智識程度、家庭生活經濟狀況（原審卷第486頁
    ），暨其犯後態度等一切情狀，量處有期徒刑10年4月。另
    說明：㈠被告雖於原審審理中供稱：吸食器和殘渣袋是施用
    毒品所用，我不記得OPPO手機是否是與王佑庭聯絡的手機，
    但我跟王佑庭聯絡的門號是0000000000號等語（原審卷第48
    4頁），然被告於109年10月15日偵查中已明確供稱：我是用
    門號0000000000號跟王佑庭聯絡，手機我已經用了一個多月
    等語（他字卷第230頁），足見被告販賣毒品大麻給王佑庭
    時，確實是用該OPPO廠牌之行動電話與王佑庭聯繫，屬供犯
    罪所用之物，爰依毒品危害防制條例第19條第1項規定宣告
    沒收。至扣案之甲基安非他命吸食器2組、殘渣袋1個等物，
    因無證據證明與被告本案販賣毒品犯行具有關聯性，爰不予
    宣告沒收或追徵。㈡被告販賣毒品大麻與王佑庭，並收取價
    金2萬元之事實，業經王佑庭證述明確，然被告此次販賣毒
    品之犯罪所得，並未扣案，爰依刑法第38條之1第1項前段規
    定宣告沒收，於全部或一部不能沒收或不宜執行沒收時，依
    同條第3項規定，追徵其價額。經核並無違誤，量刑及沒收
    之宣告亦稱妥適，應予維持。被告仍執前詞否認犯罪，提起
    上訴，為無理由，應予駁回。
據上論斷，應依刑事訴訟法第368條，判決如主文。
本案經檢察官黃思源提起公訴，檢察官陳正芬到庭執行職務。
中　　華　　民　　國　　111 　年　　3 　　月　　15　　日
                  刑事第二十三庭審判長法　官  許永煌
                                      法　官  雷淑雯
                                      法　官  黃美文
以上正本證明與原本無異。
如不服本判決，應於收受送達後20日內向本院提出上訴書狀，其
未敘述上訴之理由者並得於提起上訴後20日內向本院補提理由書
（均須按他造當事人之人數附繕本）「切勿逕送上級法院」。
                                      書記官  劉育君
中　　華　　民　　國　　111 　年　　3 　　月　　18　　日
附錄：本案論罪科刑法條全文
毒品危害防制條例第4條
製造、運輸、販賣第一級毒品者，處死刑或無期徒刑；處無期徒
刑者，得併科新臺幣3千萬元以下罰金。
製造、運輸、販賣第二級毒品者，處無期徒刑或10年以上有期徒
刑，得併科新臺幣1千5百萬元以下罰金。
製造、運輸、販賣第三級毒品者，處7年以上有期徒刑，得併科
新臺幣1千萬元以下罰金。
製造、運輸、販賣第四級毒品者，處5年以上12年以下有期徒刑
，得併科新臺幣5百萬元以下罰金。
製造、運輸、販賣專供製造或施用毒品之器具者，處1年以上7年
以下有期徒刑，得併科新臺幣1百50萬元以下罰金。
前五項之未遂犯罰之。

附表
光碟名稱：「辯護人109年12月29日庭呈光碟」 檔案名稱：「17124.t」.MP4 檔案全長：影片長度為3分21秒，有影像及聲音。 檔案內容：係以手持錄影器材所拍攝之影片，為兩名身份不詳男子（以下簡稱A、B）之對話，以下時間以影片播放時間為準，以逐字稿方式呈現對話內容。  00分00秒至00分32秒 ①畫面一開始為手持錄影器材所拍攝，於00分06秒時，可見畫面中，門內有一名背對鏡頭之男子（經證人當庭確認是王佑庭），而後拍攝者以右手拉開門進入屋內，先予敘明。  ②於00分33秒至01分00秒 被告：我剛那個庭沒去開到啦 王佑庭：為什麼？ 被告：因為我那一天剛好有事。 王佑庭：是被（聽不清楚）？ 被告：不是。 王佑庭：那為什麼？ 被告：剛好有事。 王佑庭：那明天不是還要開庭嗎？ 被告：明天要開庭嗎？我不知道阿。 王佑庭：明天有一庭耶。 被告：我不知道阿。 王佑庭：阿，不是。  ③於01分01秒至03分21秒 王佑庭：你跟檢察官講說我販賣喔？ 被告：沒有吧 王佑庭：沒有吧，你確定沒有吧！ 被告：沒有吧。 王佑庭：沒有吧！你說。 被告：我沒有說你販賣阿，我又沒有紀錄，也不可能點你販賣       阿。我說是說。 王佑庭：你是不是跟檢察官講我在賣藥嘛 被告：我說、我說、我說誰是藥頭，我說他以前才是賣藥的，        又不是我，怎麼會說我是賣藥的，我又沒有說你販賣。        已經，他說，那他為什麼會說你販賣，我說，因為他就        是自殺過阿，然後之後又欠我2,000塊，不是因為這樣        子嗎，我也沒真的賣你藥吧，我有賣過你藥嗎？能不          能，我說一句實話阿，我有沒有賣過你藥？沒有吧？不        是不管我有沒有賣過你藥？你就是因為欠我2,000塊，        然後不爽這樣子報復我，不是嗎？ 王佑庭：不是，是因為你摔我手機。 被告：對，你不搶我也會摔嗎？而且你為什麼要拍照？為什麼        我要拍照？ 王佑庭：是你摔我手機。 被告：那你幹嘛拍照？ 王佑庭：拍照就拍照嘛，你現在是怎樣。結果你跟檢察官講我         在賣藥嘛。 被告：我沒有跟檢察官講你在賣藥，我只是說他也是賣藥的       吧，就這樣子，我沒有說你在賣藥，我為什麼要去講你        在賣藥，如果我要找你。 王佑庭：前一陣子說要找女生來弄我，是弄什麼意思的？ 被告：誰說要弄你？ 王佑庭：你找女生來弄我，弄什麼意思？ 被告：找女生來弄你就是說，ㄟ你說、你說是誰，叫什麼名          字？王佑庭：我不知道阿。 被告：16歲的這個嘛？我想讓你知道，因為我想讓你就是，          ㄟ就是這個東西你要去幫我做解釋，我想知道你這個被        害是怎麼樣子啦，說真的啦，我就覺得我氣不過啦。 王佑庭：氣不過，那你再氣大一點好了啦。 不詳身份之某人：氣大一點什麼意思？ 被告：不是！我今天。 王佑庭：我販賣跟你點到底阿。 被告：你不怕，你不怕關阿。 王佑庭：我販賣跟你點到底咩。 被告：你要點我販賣點到底？ 王佑庭：幹你娘，你都要找人弄我了，我還跟你客氣咧。 被告：我不是找人弄你，我是叫16歲的那個說，去過來，過來        吃你的藥，因為他16歲這樣子，我說你過來吃那個藥，        這樣子就是未成年餵食，就這樣子而已。 王佑庭：未成年餵食，罪很重耶。 被告：啊我只是要你這一庭去幫我這個，說一個實話很難嗎？        你有說實話嗎？ 王佑庭：我有去開庭嗎？ 被告：我不知道你有沒有去開庭，但是明天要開一個庭啦，你        去講了大麻那個事，大麻是我賣你的嗎？我賣你大..      【影片結束】